臺灣板橋地方法院民事判決　　　　　　100年度訴字第1080號
原　　　告　謝發芸
　　　　　　謝鳳娥
　　　　　　謝鳳珠
　　　　　　陳春櫻
　　　　　　謝正剛
　　　　　　謝靜宜
　　　　　　謝沂潔
上列七人共同
訴訟代理人　謝逸敏
被　　　告　林宥均（原名：林雪娥）
上列當事人間請求返還借款事件，經本院於民國100 年7 月28
日言詞辯論終結，判決如下：
    主    文
被告應給付原告新臺幣壹佰肆拾伍萬伍仟元，及自民國一佰年
六月二十七日起至清償日止，按年息百分之五計算之利息。
訴訟費用由被告負擔。
    事實及理由
壹、程序事項：
    按訴狀送達後，原告不得將原訴變更或追加他訴，但擴張或
    減縮應受判決事項之聲明者，則不在此限，民事訴訟法第25
    5條第1項第 3款定有明文。本件原告原起訴主張被告應給付
    原告新臺幣（下同）1,500,000元，嗣於本院民國100年6 月
    27日審理中，表示曾收到被告部分清償款項45,000元，故變
    更聲明為如主文第1項所示，參酌前揭說明，與規定相合，
    自應准許。
貳、實體事項：
一、原告起訴主張：
  (一)被告分於84年7月5日、85年8月26日向原告之被繼承人謝陳
    松妹借得800,000元、700,000元，約定借款期間分為85 年
    4月5日至86年4月5日、85年8月26日至86年8月26日 止，合
    計有1,500,000元，期滿均一次清償。嗣謝陳松妹於86年10
    月29 日死亡，其有長子謝長峰（79年11月24日死亡）、次
    子謝長曙、長女謝鳳娥及次女謝鳳珠繼承或代位繼承。
  (二)被告借得款項後，雖曾經陸續還款計有45,000 元，然其餘
    欠款迄今並未清償，經原告多次催討仍未果。是以，爰依繼
    承及消費借貸之法律關係提起本件訴訟，並聲明如主文第1
    項所示之借款及其法定遲延利息。
二、被告方面：被告未於言詞辯論期日到場，亦未提出準備書狀
    作何聲明或陳述。
三、原告主張之事實，已據其提出與所述相符之借據二紙為證，
    被告既經本院合法通知未到庭，復未提出任何書面陳述或答
    辯，自有民事訴訟法第280條第1項發生自認之法律效果，參
    酌前揭說明，足認原告前揭之主張，應屬可採。
四、綜上所述，原告依據繼承及消費借貸之法律關係，提起本件
    訴訟，並請求被告應給付原告如主文第1 項所示之借款，及
    自本院第一次言詞辯論期日起至清償日止之法定遲延利息，
    為有理有，應予准許。至於主文所示金額應如何分配，應原
    告並未主張，若果原告間並無特別約定者，原則上應依渠等
    之應繼分為之，附此敘明。
五、訴訟費用負擔之依據：民事訴訟法第78條。
中    華    民    國   100    年    7     月    29    日
                  民事第二庭    法  官  吳振富
以上正本係照原本作成
如對本判決上訴，須於判決送達後20日內向本院提出上訴狀。如
委任律師提起上訴者，應一併繳納上訴審裁判費。
中    華    民    國   100    年    7     月    29    日
                                書記官  吳語杰